【裁判字號】    99,訴,202
【裁判日期】    991116
【裁判案由】    毒品危害防制條例
【裁判全文】
臺灣宜蘭地方法院刑事判決               99年度訴字第202號
公  訴  人  臺灣宜蘭地方法院檢察署檢察官
被      告  甲○○
上列被告因毒品危害防制條例案件，經檢察官提起公訴（99年度
撤緩毒偵字第4號），經本院合議庭裁定以簡式審判程序審理，
判決如下：
    主  文
甲○○施用第一級毒品，累犯，處有期徒刑柒月，扣案之第一級
毒品海洛因壹包（驗餘淨重零點柒壹伍肆公克）沒收銷燬之，扣
案之注射針筒伍支沒收；又施用第一級毒品，累犯，處有期徒刑
柒月，扣案之注射針筒貳支、夾鏈袋肆個沒收。應執行有期徒刑
捌月，扣案之第一級毒品海洛因壹包（驗餘淨重零點柒壹伍肆公
克）沒收銷燬之，扣案之注射針筒柒支、夾鏈袋肆個均沒收。
    事實及理由
一、構成犯罪事實：
    甲○○於民國95年間因槍砲彈藥刀械管制條例案件，經本院
    以95年度宜簡字第289號判處有期徒刑2月確定，並於95年10
    月27日易科罰金執行完畢。又於95年間因施用毒品案件，經
    送觀察、勒戒後，認無繼續施用毒品之傾向，於95年11月9
    日執行完畢釋放，並經臺灣宜蘭地方法院檢察署檢察官以95
    年度毒偵緝字第67號為不起訴處分確定。詎其不知悔改，復
    於上開觀察、勒戒執行完畢釋放後，5年內仍分別基於施用
    第一級毒品海洛因之犯意，而為下列行為：
  (一)於98年5月6日20時，在宜蘭縣壯圍鄉○○路金斗公廟旁之空
    屋，以將海洛因置入注射針筒摻水稀釋後施打之方式，施用
    第一級毒品海洛因1次。嗣於98年5月7日8時40分許，為警在
    宜蘭縣壯圍鄉○○○○○道B路口查獲，並扣得海洛因1包（
    淨重0.7160公克、取樣0.0006公克、驗餘淨重0.7154公克）
    ，及其所有供施用海洛因使用之注射針筒5支，經警於98年5
    月7日10時25分，採集其尿液，送驗結果呈嗎啡陽性反應。
  (二)於98年5月9日某時，在宜蘭縣壯圍鄉○○路金斗公廟旁之空
    屋，以將海洛因置入注射針筒摻水稀釋後施打之方式，施用
    第一級毒品海洛因1次。嗣於98年5月10日15時許，為警在宜
    蘭縣壯圍鄉○○路391號後方查獲，並扣得其所有供施用海
    洛因使用之注射針筒2支、夾鏈袋4個，經警於98年5月10日1
    8時55分，採集其尿液，送驗結果呈嗎啡陽性反應。
二、認定犯罪事實所憑之證據及理由：
  (一)被告甲○○於警詢、偵查、本院審理中之自白。
  (二)宜蘭縣政府警察局礁溪分局毒品犯罪嫌疑人尿液採驗作業管
    制紀錄、慈濟大學濫用藥物檢驗中心檢驗總表各2份，可證
    被告有施用海洛因2次之事實。
  (三)扣案之白色粉末1包（淨重0.7160公克、取樣0.0006公克、
    驗餘淨重0.7154公克），經送交通部民用航空局航空醫務中
    心鑑定，結果含有海洛因成分，此有該中心98年5月21日航
    藥鑑字第0982542號毒品鑑定書1份在卷足憑，可證被告有施
    用海洛因之事實。
  (四)扣案之注射針筒7支、夾鏈袋4個，可證被告有施用海洛因2
    次之事實。
  (五)臺灣宜蘭地方法院檢察署刑案資料查註紀錄表、全國施用毒
    品案件紀錄表、法務部全國檢察官線上查詢刑案人犯在監所
    最新資料報表、臺灣宜蘭地方法院檢察署檢察官95年度毒偵
    緝字第67號不起訴處分書各1份，可證被告於觀察、勒戒執
    行完畢釋放後，5年內已再犯毒品危害防制條例第10條之罪
    ，本件自應依法追訴處罰。
  (六)上開(二)至(五)所示證據，足以佐證被告首開自白與事實相符。
三、論罪科刑之理由：
  (一)按海洛因屬毒品危害防制條例第2條第2項第1款所定之第一
    級毒品。故被告甲○○所為犯罪事實(一)、(二)部分，均係犯毒
    品危害防制條例第10條第1項之施用第一級毒品罪。
  (二)被告持有第一級毒品海洛因之低度行為，為施用第一級毒品
    之高度行為所吸收，不另論處。
  (三)被告所犯上開2罪，犯意各別，行為互殊，應予分論併罰。
  (四)被告於95年間因槍砲彈藥刀械管制條例案件，經本院以95年
    度宜簡字第289號判處有期徒刑2月確定，並於95年10月27日
    易科罰金執行完畢，此有臺灣高等法院被告前案紀錄表1份
    在卷可參，其於5年以內分別故意再犯本件有期徒刑以上之
    罪，應各依刑法第47條第1項規定，論以累犯，並加重其刑
    ，公訴人疏未論及此部分，容有未洽。
  (五)爰審酌被告有槍砲彈藥刀械管制條例之犯罪前科，此有臺灣
    高等法院被告前案紀錄表1份在卷可參，且前經觀察、勒戒
    後，仍分別再犯本罪，顯見其對於毒品之依賴性甚高，有予
    較長期間隔離社會之必要，與被告施用毒品足以造成神經方
    面損害，並容易引起財產、暴力方面犯罪，及考量被告於犯
    罪後坦承犯行等一切情狀，分別量處如主文所示之刑，並定
    其應執行之刑。
  (六)扣案之第一級毒品海洛因1包（驗餘淨重0.7154公克），及
    內裝該海洛因之夾鏈袋1個，因附著有海洛因成分，業已無
    法析離，均應依毒品危害防制條例第18條第1項前段規定，
    諭知沒收銷燬。又扣案之注射針筒7支、夾鏈袋4個，為被告
    所有，供被告施用海洛因使用之物，爰依刑法第38條第1項
    第2款規定，宣告沒收。
四、適用之法律：
  (一)程序法方面：刑事訴訟法第273條之1第1項、第299條第1項
    前段、第310條之2。
  (二)實體法方面：毒品危害防制條例第10條第1項、第18條第1項
    前段，刑法第11條前段、第51條第5款、第47條第1項、第38
    條第1項第2款。
本案經檢察官張立言到庭執行職務。
中    華    民    國    99    年    11    月    16    日
                  刑事第二庭  法  官  蘇錦秀
以上正本證明與原本無異。
如不服本判決應於收受送達後10日內向本院提出上訴書狀，並應
敘述具體理由；其未敘述上述理由者，應於上訴期間屆滿後20日
內向本院補提理由書（均須按他造當事人之人數附繕本）「切勿
逕送上級法院」。
                              書記官  林慶生
中    華    民    國    99    年    11    月    17    日
【附錄本案論罪科刑法條】
★毒品危害防制條例第10條：
施用第1級毒品者，處6月以上5年以下有期徒刑。
施用第2級毒品者，處3年以下有期徒刑。

司法院資訊處製作；財團法人民間司法改革基金會備份。
